【裁判字號】    98,訴,473
【裁判日期】    981027
【裁判案由】    毒品危害防制條例
【裁判全文】
臺灣宜蘭地方法院刑事判決               98年度訴字第473號
公  訴  人  臺灣宜蘭地方法院檢察署檢察官
被      告  甲○○
                    （另案於臺灣宜蘭監獄執行中）
上列被告因違反毒品危害防制條例案件，經檢察官提起公訴（98
年度毒偵字第244號、第365號、第534號），本院合議庭裁定適
用簡式審判程序，爰不經通常程序判決如下：
    主  文
甲○○施用第一級毒品，處有期徒刑柒月。又施用第一級毒品，
處有期徒刑柒月。扣案之第二級毒品安非他命殘渣袋壹包沒收銷
燬之；扣案之吸食器壹組沒收。又施用第一級毒品，處有期徒刑
柒月。應執行有期徒刑壹年陸月。扣案之第二級毒品安非他命殘
渣袋壹包沒收銷燬之；扣案之吸食器壹組沒收。
    犯 罪 事 實
一、甲○○前因施用毒品案件，經本院以94年度毒聲字第196號
    裁定送觀察勒戒，因認無繼續施用毒品傾向，經臺灣宜蘭地
    方法院檢察署檢察官於民國94年10月31日以94年度毒偵字第
    928號為不起訴處分確定。復分別基於施用第一級毒品海洛
    因及第二級毒品安非他命之犯意，分別為下列行為：
（一）於98年4月8日上午某時，在位於宜蘭縣宜蘭市○○路26號
      之全美旅社505號房內，以將第一級毒品海洛因及第二級
      毒品安非他命摻在一起吸食之方式，同時施用第一級毒品
      海洛因及第二級毒品安非他命1次。嗣於98年4月8日下午2
      時10分許為警在上址查獲，經採尿送驗後查知上情。
（二）於98年4月19日某時，在位於宜蘭縣宜蘭市○○路○段101
      號之夏威夷汽車旅館203號房內，以將第一級毒品海洛因
      及第二級毒品安非他命摻在一起，以吸食器燒烤後吸食之
      方式，同時施用第一級毒品海洛因及第二級毒品安非他命
      1次。嗣於98年4月19日晚間7時許，為警在上址查獲，並
      扣得安非他命殘渣袋1包、吸食器1組、電子磅秤1台、空
      分裝袋1袋。
（三）於98年7月4、5日間之某時，在位於宜蘭縣員山鄉○○路
      314巷17號之住處內，以將第一級毒品海洛因及第二級毒
      品安非他命摻在一起吸食之方式，同時施用第一級毒品海
      洛因及第二級毒品安非他命1次。嗣於98年7月6日下午3時
      許為警採尿送驗後，因而查知上情。
二、案經宜蘭縣政府警察局移送及宜蘭縣政府警察局宜蘭分局報
    請臺灣宜蘭地方法院檢察署檢察官偵查起訴。
    理  由
一、上開犯罪事實，業據被告於本院審理時坦承不諱，且被告於
    98年4月8日、98年4月19日、98年7月6日經警採尿送驗結果
    ，確均呈嗎啡、安非他命類陽性反應，此有慈濟大學濫用藥
    物檢驗中心檢驗總表、尿液編號對照表在卷可稽，並有吸食
    器1組、安非他命殘渣袋1包扣案可資參佐，核均與被告前開
    任意性自白之事實相符，自堪信為真實。查被告前因施用毒
    品案件，經本院以94年度毒聲字第196號裁定送觀察勒戒，
    因認無繼續施用毒品傾向，經臺灣宜蘭地方法院檢察署檢察
    官於94年10月31日以94年度毒偵字第928號為不起訴處分確
    定，有臺灣高等法院被告前案紀錄表在卷可按，本件事證明
    確，被告犯行堪以認定，應依法論科。
二、核被告所為，均係犯毒品危害防制條例第10條第1項、第2項
    之施用第一級、第二級毒品罪。其施用第一級毒品海洛因、
    第二級毒品安非他命前持有第一級毒品海洛因及第二級毒品
    安非他命之低度行為，分別為施用毒品之高度行為所吸收，
    均不另論罪。被告分別以一行為同時施用第一級毒品海洛因
    及第二級毒品安非他命，分別係同時觸犯構成要件不相同之
    罪名，均為想像競合犯，均應從一重之施用第一級毒品罪論
    斷。被告所犯上開3罪，犯意各別，行為互殊，應分論併罰
    。爰審酌被告施用毒品之行為對於自己及社會所造成之危害
    程度非輕，且經觀察勒戒後，仍難抑毒癮，再度施用毒品，
    惟念其犯後審理中坦承犯行，態度尚稱良好等一切情狀，分
    別量處如主文所示之刑，並定其應執行之刑。扣案之安非他
    命殘渣袋1包，內有第二級毒品安非他命之殘渣殘留，無法
    析離，應依毒品危害防制條例第18條第1項前段之規定，沒
    收銷燬之。扣案之吸食器1組為被告所有供其犯罪所用之物
    ，業據被告供陳在卷，應依刑法第38條第1項第2款之規定，
    宣告沒收之。至電子磅秤1台、空分裝袋1袋，被告否認為供
    本件犯罪所用之物，復查無其他積極證據足資認定為被告所
    有供本件犯罪所用之物，爰不另為沒收之諭知，附此敘明。
據上論斷，應依刑事訴訟法第273條之1、第299條第1項前段，毒
品危害防制條例第10條第1項、第2項，刑法第11條前段、第55條
、第51條第5款、第38條第1項第2款，判決如主文。
本案經檢察官張立言到庭執行職務
中    華    民    國    98    年    10    月    27    日
                  刑事第三庭法  官  鄭貽馨
以上正本證明與原本無異。
如不服本判決應於收受送達後十日內向本院提出上訴書狀，並應
敘述具體理由；其未敘述上述理由者，應於上訴期間屆滿後二十
日內向本院補提理由書(均須按他造當事人之人數附繕本)「切勿
逕送上級法院」。
                            書記官  高雪琴
中    華    民    國    98    年    10    月    27    日
附錄本案論罪科刑法條全文：
毒品危害防制條例第10條
施用第一級毒品者，處 6 月以上 5 年以下有期徒刑。
施用第二級毒品者，處 3 年以下有期徒刑。


司法院資訊處製作；財團法人民間司法改革基金會備份。
